【裁判字號】    98,交上易,21
【裁判日期】    980326
【裁判案由】    過失致死等
【裁判全文】
臺灣高等法院刑事判決                98年度交上易字第21號
上  訴  人  臺灣桃園地方法院檢察署檢察官
被      告  甲○○
選任辯護人  黃文明律師
上列上訴人因被告過失致死案件，不服臺灣桃園地方法院96年度
交易字第221號，中華民國97年12月18日第一審判決（起訴案號
：臺灣桃園地方法院檢察署96年度偵字第8532號），提起上訴，
本院判決如下：
    主  文
上訴駁回。
    事  實
一、甲○○明知服用酒類致不能安全駕駛時，不得駕駛動力交通
    工具，竟於民國（下同）95年10月24日晚上6時許，在桃園
    縣平鎮市之平鎮工業區附近某客家小炒餐廳與友人飲酒，於
    飲用啤酒三、四瓶後，已達不能安全駕駛動力車輛程度，仍
    於同日晚間11時許，駕駛車牌號碼9P-5191號自用小客車，
    由前開處所欲返回住處，沿平鎮市○○路龍潭往埔心方向行
    駛（服用酒類不能安全駕駛動力交通工具而駕駛部分，已經
    判處有期徒刑月，如易科罰金以新台幣壹仟元折算壹日，
    減為有期徒刑壹月又拾伍日，如易科罰金，以新台幣壹仟元
    折算壹日確定），嗣於同日晚間11時23分許，先行經上坡再
    下坡左彎而來到該路227號前，其本應注意飲酒後吐氣所含
    酒精成份超過每公升0.25毫克以上者，尚為酒力所困，辨識
    力、注意力、反應力均不如常，不得駕車，又行經有彎道、
    坡路之道路，應減速慢行，作隨時停車之準備，再汽車行駛
    時，應注意車前狀況，並隨時採取必要之安全措施，依當時
    天候晴、夜間有照明、路面為柏油鋪裝、濕潤、無缺陷等一
    切情況，並無不能注意之情形，竟因不勝酒力，致未注意車
    前狀況，亦未隨彎道、坡路之路況而適時提高注意義務，亦
    未因應該路況而減速慢行，作隨時停車之準備，仍以時速約
    50公里之速度行駛。
二、適有黃豐海、魏銘輝、葉佳保、陳文良在不詳工地及黃豐海
    友人位在大溪圳頂不詳住處飲酒後，至晚間10時許結束時，
    已不勝酒力，仍由黃豐海駕駛車號CV-4298號自小客貨車（
    即廂型車）附載魏銘輝、葉佳保、陳文良，亦沿平鎮市○○
    路龍潭往埔心方向行駛，至該路平鎮段茶葉分線39號電桿前
    時，黃豐海將上開車輛停放於該電桿旁之道路邊休息，陳文
    良於黃豐海、魏銘輝、葉佳保在車上熟睡時，自行下車，然
    因酒醉不勝酒力或其他因素而躺於上開路段道路中央近雙黃
    線處，甲○○因疏於上開注意，致其所駕上開自小客車前保
    險桿下方、底盤輾壓陳文良，致陳文良全身多處骨折（上肢
    、枕骨、肋骨），並造成顱骨骨折、顱內出血、血氣胸、骨
    盆骨折、腹血，卒因中樞神經休克、呼吸性休克而當場死亡
    。魏銘輝、葉佳保此時酒醒，立刻至甲○○停於前方約20.4
    公尺之路邊之車旁，並分別持棍、徒手將甫下車之甲○○加
    以痛毆，致甲○○頭部受創，血跡遍佈於其所駕自小客車左
    前車門及停車位置之左側路面上，經救護車送其至壢新醫院
    就醫，採血驗得其血液中酒精濃度為166MG/DL（換算呼氣之
    酒精濃度為0.83MG/L）。
三、案經被害人之母乙○○告訴並由桃園縣警察局平鎮分局移請
    臺灣桃園地方法院檢察署檢察官偵查起訴。
    理  由
一、證據能力部分：
(一)、按刑事訴訟法第159條第1項規定：「被告以外之人於審判外
    之言詞或書面陳述，除法律有規定者外，不得作為證據」；
    其立法本旨係以證人於審判外之言詞或書面陳述，屬於傳聞
    證據，此項證據，當事人無從直接對於原供述者加以詰問，
    以擔保其真實性，法院亦無從直接接觸證人而審酌其證言之
    憑信性，違背直接審理及言詞審理之原則，除具有必要性及
    信用性情況之除外者外，原則上不認其有容許性，自不具證
    據能力；至所謂具有必要性及信用性情況者，例如刑事訴訟
    法第159條之1至之5情形，仍例外認其有證據能力，然此乃
    係指法院未於審判期日傳喚相關證人到庭，案件僅能依靠該
    等證人於審判外之陳述以為判斷之情形，始需就該等審判外
    供述證據嚴格依照刑事訴訟法第159條之1至之5所定要件檢
    視各該證人之供述，作為證據之資格。倘法院已經依據當事
    人聲請傳喚證人到庭接受檢辯雙方之交互詰問，則法院既已
    透過直接、言詞審理方式檢驗過該證人之前之證詞，當事人
    之反對詰問權亦已受到保障得以完全行使之情況下，該等審
    判外證據除有其他法定事由（如非基於國家公權力正當行使
    所取得或私人非法取得等，而有害公共利益，即以一般證據
    排除法則為判斷），應認該審判外供述已得透過審判程式之
    詰問檢驗，而取得作為證據之資格，亦即其審判外供述與審
    判中供述相符部分，顯然已經構成具備可信之特別情狀，當
    然有證據資格（實務上之作用常為引用該等陳述與審判中陳
    述相符，強化該證人供述之可信度），其不符部分，作為檢
    視審判中所為供述可信與否之彈劾證據，當無不許之理，甚
    者，其不符部分倘係於司法警察、檢察事務官調查中之供述
    ，作為認定被告犯罪與否或不構成犯罪與否之證據，亦僅需
    依照刑事訴訟法第159條之2規定，斟酌其審判外供述作成外
    部環境、製作過程、內容、功能等情況認為之前供述較為可
    信，即可取得證據資格，而作為認定事實之證據資格（參照
    最高法院94年度臺上字第2507號、95年臺上字第2515號判決
    意旨）。查證人葉佳保業經原審以證人身分具結後詰問，故
    其於警局時所為陳述，已取得作為證據資格，而有證據能力
    ，被告之選任辯護人於原審稱其警詢供述無證據能力云云，
    尚非可採。至證人黃豐海、魏銘輝則均經原審合法傳喚未到
    庭，有傳票送達回證、戶役政資料查詢各二紙附卷可稽，而
    該二證人之警詢證詞又無上開所述各項得以例外承認其證據
    能力之情形，是其二證人之警詢證詞無證據能力。
(二)、按被告以外之人於偵查中向檢察官所為之陳述，除顯有不可
    信之情況者外，得為證據，刑事訴訟法第159條之1第2項定
    有明文。查證人葉佳保、魏銘輝於偵查供前具結所為陳述，
    係檢察官依法訊問，復無其他事證足資認定檢察官訊問時有
    受違法取供情事，並無特別不可信情況，是依上開規定均有
    證據能力，而得作為本案證據，被告之選任辯護人於原審稱
    其等於偵查所述無證據能力云云，並非可採。至證人黃豐海
    、魏銘輝、葉佳保三人於偵訊之證詞，僅證人魏銘輝、葉佳
    保於95年12月1日接受偵訊時有依法具結，是除該二人之該
    日偵訊證詞，依上說明，有證據能力外，其餘上開三人之偵
    訊證詞，均無證據能力。
(三)、另本件認定事實所引用之卷內其餘卷證資料，並無證據證明
    係公務員違背法定程序所取得，被告於審判程序中復未於言
    詞辯論終結前表示異議，且卷內之文書證據，亦無刑事訴訟
    法第159條之4之顯有不可信之情況與不得作為證據之情形，
    則依刑事訴訟法第159條之5之規定，本件認定事實所引用之
    所有文書證據，均有證據能力。
(四)、按被告以外之人於審判外之言詞或書面陳述，除法律有規定
    者外，不得作為證據，刑事訴訟法第159條第1項定有明文。
    另按審判長、受命法官或檢察官得選任就鑑定事項有特別知
    識經驗者為鑑定人；又鑑定之經過及其結果，應命鑑定人以
    言語或書面為之，此觀同法第198條第1款、第206條自明。
    法律既明定鑑定機關得以書面報告表達鑑定經過及結果，則
    該書面陳述即有法定之證據能力，屬同法第159條第1項所指
    「法律另有規定」之例外情形。原審將全部卷宗及被害人陳
    文良案發後送至敏盛醫院龍潭分院急診之病歷送法務部法醫
    研究所，囑託該所鑑定被害人之死因，嗣該所蕭開平法醫受
    託為本件鑑定，其對於本案之鑑定事項顯有特別知識及經驗
    ，當然適格為鑑定人，是蕭開平法醫接受囑託為鑑定並進而
    提出鑑定書，所提出之鑑定書詳載鑑定事由及依據，並包括
    鑑定之經過及結果，自有證據能力。
二、被告甲○○固坦承其酒醉駕車並有上開車禍之客觀事實，然
    其與辯護意旨略以：「被告案發前係行駛在道路內側，有路
    權，且行駛案發路段也沒有超速，只是因為行走到該路段時
    ，一個上坡左轉再下坡，在下坡處看到死者躺在地上時，距
    離只有十幾廿公尺，又是夜間，被害人陳文良之穿著又是深
    色衣物，視線與視距都不良，所以無辦法依照一般的反應踩
    死煞車，但是已做了當時可以反應方式，將車子往左偏，但
    因為已經到路線中間，再過去會變成逆向行駛，而且又有翻
    車可能，所以沒有辦法閃過躺在地上死者，被害人的死亡與
    駕駛行為間沒有因果關係存在，且沒有過失，致於死者生前
    是否遭毆打，依據法醫研究所鑑定報告也載稱無法排除死者
    生前有遭毆打的可能性」云云。惟查：
(一)、證人葉佳保於警詢雖稱被害人係因尿急，下車到路旁要尿尿
    ，結果遭由後方急駛而來之9P-5191自小客車撞倒並拖行」
    云云，然其於95年12月1日偵查卻證稱：「與被害人、黃豐
    海、魏銘輝於案發前在黃豐海友人處喝蠻多酒，和魏銘輝都
    喝得很醉，黃豐海駕車時，我坐在右後座，被害人坐在左後
    座，魏銘輝坐在副駕駛座，行至案發地點後，渠等即在路旁
    之車上休息，我在車上睡覺時有聽到被害人講電話，後來如
    何發生車禍的，我不知道，我亦未聽到被害人開車門的聲音
    ，我在聽黃豐海在叫的時候才醒來，當時被害人已躺在馬路
    上，黃豐海在叫的時候，我與黃豐海、魏銘輝都在車上」云
    云。依其偵訊證詞，其於被害人下車迄案發時，尚在睡覺狀
    態，豈可能如其警訊所稱其知道被害人因尿急，下車到路旁
    要尿尿，結果遭由後方急駛而來之被告所駕自小客車撞倒之
    情節，是其警詢所證與偵訊證詞矛盾。再證人葉佳保雖於原
    審證稱：「當時我坐在副駕駛座，魏銘輝坐在右後座，我在
    現場之車上差不多睡了半個鐘頭發生本件事故」，「（你怎
    麼會知道有發生這個交通事故？）有人（被害人）開門要去
    尿尿，我就聽到碰一聲，是交通事故的聲音，然後我就醒來
    」、「（被害人開門要去尿尿時，你是否知道？）知道，他
    有說他要出去尿尿」、「被害人開車門後關車門很用力很大
    聲，所以我知道被害人下車出去尿尿、我當天僅喝一點點酒
    ，我和魏銘輝、被害人僅共喝一瓶保力達，此外，我喝很小
    杯之高梁酒二小杯，魏銘輝也喝不多，黃海豐則未喝酒」云
    云，然其於原審所證與其在偵訊所陳，就重點部分所述不同
    ，其於偵訊時自承與車上之人均喝得很醉，而魏銘輝於桃園
    縣警察局交通隊平鎮交通分隊經警方測試其呼氣之酒精濃度
    高達0.93MG/L ，其於原審證稱其等均喝酒不多，所陳與客
    觀事實相反，遑論其就車上乘員各坐何位置、是否知道被害
    人下車等事項，所述均與其偵訊證詞不符，可見其於原審所
    證與事證不符，應以其在偵訊所陳可採，是其於警詢所稱：
    「知道被害人因尿急，下車到路旁要尿尿，結果遭由後方急
    駛而來之被告所駕自小客車撞倒」之情節，核無足採。
(二)、證人魏銘輝於95年12月1日偵查證稱略以：「與葉佳保、被
    害人、黃豐海在內壢工地都有喝酒，後來與葉佳保、被害人
    在被害人友人之大溪住處又有喝酒，也有一點醉意，渠等在
    案發地點路邊車上休息時，葉佳保坐在右後座，被害人坐左
    後座，黃豐海係駕駛，我在車上有睡一下，不知道過多久，
    聽到有碰一聲，當時我與葉佳保、黃豐海都在車上，往後看
    才看到被害人已經倒在地上，渠等就衝下車，衝下去後與葉
    佳保有打被告，我用棍子打，葉佳保徒手打」等語。此證詞
    與證人葉佳保上開偵訊證詞相符，益見證人葉佳保偵訊證詞
    可信，而警訊、審理證詞之不可信。並足見證人魏銘輝、葉
    佳保與黃豐海無人知悉或目擊案發經過，渠等甚至連被害人
    何時下車亦不知情，遑論對被害人為何下車乃至在馬路中央
    為他車撞擊或輾壓等情節知情。是本案經過相關情節，不能
    由案發前即已在案發地點之路邊車上睡覺之魏銘輝、葉佳保
    、黃豐海等人獲得釐清，亦不能以渠等之證詞作為本件車禍
    論斷之依據。
(三)、被告自警訊即稱：「在距離被害人前方約30公尺時，即已看
    見被害人，看見被害人係躺在車道上，自小客車係輾過被害
    人」等語。觀諸被告所駕自小客車之前方保險桿、前側方之
    葉子板及保險桿、引擎蓋均無凹陷，大致完好，且前擋風玻
    璃無任何破裂現象，若被告確在被害人尿尿時，撞擊被害人
    ，則其所駕自小客車之前方保險桿、前側方之葉子板及保險
    桿、引擎蓋、前擋風玻璃，應有凹陷、破裂現象，是被告所
    供被害人本即已躺於其所行駛之車道，並非無據。再若如證
    人葉佳保所言，被害人係站立路邊小便，為被告撞擊，然被
    告所駕車輛卻無撞擊路邊物體之任何跡象，亦無任何證據證
    明被告所駕車輛果有撞擊路邊物體之情形，而被害人所有之
    二支手機、拖鞋及血跡均散落在靠近馬路雙黃線之二側附近
    ，顯見被害人於本件車禍發生時，並非站立於路旁。原審將
    全部卷宗及被害人陳文良案發後送至敏盛醫院龍潭分院急診
    之病歷送法務部法醫研究所，囑託該所鑑定「死者是否可以
    斷定為遭被告所駕9P-5191號自用小客車撞擊而致死？或先
    受其他外力毆擊或撞擊而躺在馬路中央，再遭被告撞擊致死
    ？又其他外力是否亦足造成被害人致死？」，經法務部法醫
    研究所鑑定後，提出鑑定書附卷，其中鑑定經過為：「五、
    依自小客車與行人車禍模式，若車速超過廿三公里/小時，
    則常見撞擊點應在擋風玻璃或行人拋起落於車頂或車尾」、
    「六、死者無明顯下肢骨折之證據，較無法支持有常見行人
    站立姿勢遭自小客車前保險桿撞擊之型態傷」，鑑定研判結
    果則為：「二、由死者受傷型態及嚴重性，雖無法完全排除
    生前遭毆打之可能性，惟由外傷之嚴重性，較符合為遭自小
    客車安全桿、底盤輾、擠壓，造成型態傷之結果」、「三、
    死者遭自小客車底血輾、擠壓，若9P-5191號自用小客車在
    碰撞行人陳文良之車速超廿三公里/小時，則行人有可能不
    知原由地（如酒醉）已躺在地面上，再遭車輛輾、擠壓之可
    能性。死者雙下肢無明顯骨折等，亦較支持死者生前有可能
    在車禍發生時已躺在事故現場道路上之可能性」，是自該法
    醫鑑定書鑑定經過五、鑑定研判結果三可知，被害人於本件
    車禍發生前即已因酒醉或其他因素而躺於馬路中央，再遭被
    告所駕自小客車輾過，並非被害人欲下車小便而甫自停於路
    邊之CV-4298號自小客貨車下車，即遭撞擊。
(四)、依卷附道路事故現場圖及現場照片可知，被告駕車沿平鎮市
    ○○路龍潭往埔心方向行駛，須先行經上坡再下坡左彎，始
    來到該路227號前之案發地點，是其自應依此項道路之實況
    而提高注意義務，並減速慢行，作隨時停車之準備，以避免
    危害情況之發生，然依被告所述，其仍依該路段之最高速限
    即時速50公里行駛（該路段速限係依道路交通安全規則第93
    條第1項第1款前段認定，至告訴代理人所提出之97年3月27
    日之現場照片雖有時速卅公里之交通標誌，然經比對案發時
    之現場照片則明顯可知該標誌係案發路段嗣後拓寬後始為豎
    立），是其並無因上開道路之為坡路、彎道而適時提高注意
    義務，並減速慢行，作隨時停車之準備，顯見其因酒醉而致
    其注意力減退。按飲酒後吐氣所含酒精成份超過每公升0.25
    毫克以上者，尚為酒力所困，辨識力、注意力、反應力均不
    如常，不得駕車；又行經有彎道、坡路之道路，應減速慢行
    ，作隨時停車之準備；再汽車行駛時，應注意車前狀況，並
    隨時採取必要之安全措施，道路交通安全規則第114條第2款
    、第93條第1項第2款、第94條第3項定有明文，依當時天候
    晴、夜間有照明（依卷附照片顯示現場有路燈照明，卷附道
    路交通事故調查報告表誤填為無路燈照明）、路面為柏油鋪
    裝、濕潤、無缺陷等一切情況，並無不能注意之情形，竟因
    不勝酒力，致未履行該等注意義務，其有過失甚明，被告及
    辯護意旨以被告已盡注意義務，尚非可取。
(五)、警方勘察9P-5191號自用小客車發現該車外部無明顯受損情
    形，車體外觀完整，車體右側面及前端，經以光源及指紋粉
    增顯後，未發現可疑擦拭及壓印痕，該車前車牌下方保險桿
    有破損情形，前保桿右側處有刮痕，前保桿左側處無明顯刮
    痕，以拖吊車將該車吊起後，底盤發現多處跡證；自小客右
    前輪與右後輪底盤處有明顯擦抹痕，自小客右前引擎室下方
    塑膠殼有破裂情形，自小客底盤處排氣管分別發現疑似死者
    血跡及新造成之刮擦痕，死者衣物有明顯因磨地而造成的破
    損情形，有桃園縣警察局現場勘察報告及勘察時所攝多幀照
    片為據，足徵被害人應係於本件車禍發生前即已因酒醉或其
    他因素而躺於馬路中央，再遭被告所駕自小客車輾過。又依
    卷附被害人所使用之0000000000、0000000000號行動電話通
    聯紀錄，其於車禍前最後一通通聯係案發日晚間23時10分56
    秒，依此，自其最後一通通聯至車禍發生之該日晚間23時23
    分許，中間已約隔10分鐘，此時間間隔已足夠使酒醉者因酒
    醉或其他原因而躺臥馬路中央，原審檢察官稱依通聯紀錄可
    證被害人案發前尚在通電話，被害人不可能在車禍肇發時躺
    臥於馬路上等詞，尚無可採。
(六)、按「刑法上之過失，其過失行為與結果間，在客觀上有相當
    因果關係始得成立。所謂相當因果關係，係指依經驗法則，
    綜合行為當時所存在之一切事實，為客觀之事後審查，認為
    在一般情形下，有此環境、有此行為之同一條件，均可發生
    同一之結果者，則該條件即為發生結果之相當條件，行為與
    結果即有相當之因果關係。反之，若在一般情形下，有此同
    一條件存在，而依客觀之審查，認為不必皆發生此結果者，
    則該條件與結果不相當，不過為偶然之事實而已，其行為與
    結果間即無相當因果關係（76年台上字第192號判例）」。
    依卷附桃園縣警察局現場勘察報告及勘察時所攝照片可知，
    9P-5191號自用小客車前車牌下方保險桿有破損情形，右前
    輪與右後輪底盤處有明顯擦抹痕，右前引擎室下方塑膠殼有
    破裂情形，底盤處排氣管分別發現疑似死者血跡及新造成之
    刮擦痕，死者衣物有明顯因磨地而造成的破損情形。法務部
    法醫研究所法醫鑑定書之鑑定研判結果二「由死者受傷型態
    及嚴重性，雖無法完全排除生前遭毆打之可能性，惟由外傷
    之嚴重性，較符合為遭自小客車安全桿、底盤輾、擠壓，造
    成型態傷之結果」，可知被害人係因遭9P-5191號自用小客
    車前保桿下方、底盤輾、擠壓致死，被告及辯護意旨辯稱被
    害人之死亡與被告所駕自小客車之輾壓、拖行無因果關係，
    無足可採。至被告及辯護意旨雖質疑檢察官未解剖鑑定被害
    人死因，而本件證人黃豐海、魏銘輝、葉佳保之警訊說詞與
    現場跡證不符，然本件已有完整現場蒐證與詳細現場勘察，
    復將本件卷證送請法務部法醫研究所鑑定，本件雖未對被害
    人為解剖鑑定，然已可認定被害人係因遭9P-5191號自用小
    客車前保桿下方、底盤輾、擠壓致死，本件復有檢察官勘驗
    筆錄、相驗筆錄、相驗照片、相驗屍體證明書、檢驗員驗斷
    書、敏盛醫院龍潭分院診斷證明書附卷足憑，是被告之過失
    行為與被害人之死亡間具有相當因果關係，從而被告應負過
    失致死罪責。
(七)、至於被告酒醉駕車之部分，並有壢新醫院出具之生化檢驗報
    告單附卷可憑。警員袁觀清、劉俊毅據報到場後，係依被害
    人之友人即黃豐海、魏銘輝、葉佳保之指述而知被告為駕駛
    9P-5191號自用小客車肇事之人，員警再向被告確認，有證
    人袁觀清、劉俊毅證詞可證，是被告並非自首。至於告訴人
    乙○○具狀稱被告係故意殺人等語，所為各項陳述並無證據
    證明且與前述卷證資料不符，並非可取。
(八)、綜上，本件事證明確，被告犯行堪予認定，應依法論科。
三、論罪科刑部分：
(一)、核被告甲○○所為，係犯刑法第276條第1項之過失致死罪。
    被告係酒醉駕車因而致人死亡，就其所犯過失致死部分，應
    依道路交通管理處罰條例第86條第1項之規定，加重其刑。
(二)、原審認被告罪證明確，並適用刑事訴訟法第299條第1項前段
    ，道路交通管理處罰條例第86條第1項，刑法第276條第1項
    、第51條第5款、第41條第1項前段，刑法施行法第1條之1第
    1項、第2項前段，中華民國九十六年罪犯減刑條例第2條第1
    項第3款、第7條、第9條、第10條第1項之規定，審酌被告酒
    後駕駛、酒後復操控車輛不當致肇本件車禍、其之過失程度
    嚴重、被害人於車禍時係躺臥於馬路中央等一切情狀，就被
    告甲○○過失致人於死部分，量處有期徒刑捌月。又中華民
    國96年罪犯減刑條例於96年7月16日起施行，被告於96年4月
    24日以前犯上開之罪，又非受逾有期徒刑一年六月刑之宣告
    ，並無該條例不得減刑之情形，應依該條例第2條第1項第3
    款減其宣告刑期二分之一，為有期徒刑肆月，並依中華民國
    九十六年罪犯減刑條例第9條規定，就其減得之刑諭知易科
    罰金之折算標準，諭知如易科罰金以新台幣壹仟元折算壹日
    ；且依該條例第10條第1項、刑法第51條第5款之規定，與已
    經判決確定之服用酒類，不能安全駕駛動力交通工具而駕駛
    ，處有期徒刑月，如易科罰金以新台幣壹仟元折算壹日，
    減為有期徒刑壹月又拾伍日，如易科罰金，以新台幣壹仟元
    折算壹日部分，定其應執行之刑為應執行有期徒刑伍月，且
    諭知如易科罰金以新台幣壹仟元折算壹日。
(三)、經核原判決認事用法並無不合，量刑之諭知亦屬妥適，上訴
    人即檢察官上訴書略以：「被告甲○○並未與告訴人和解，
    且被告於原審審理時，飾詞狡辯，毫無悔意，原審僅量處被
    告有期徒刑8月，減為有期徒刑4月，顯然過輕。因之請求本
    檢察官上訴，經核尚非顯無理由」等詞，然按「量刑輕重係
    屬事實審法院得依職權自由裁量之事項，苟已斟酌刑法第57
    條各款所列情狀而未逾越法定刑度，不得遽指為違法（72年
    台上字第6696號判例）」，本件原審判決已經詳細記載量刑
    審酌各項被告犯罪情節及犯罪後之態度等一切情狀，並予以
    綜合考量，在法定刑內科處其刑，經核於法並無不合，且被
    告陳明已經給付被害人家屬新台幣10萬元，並聲請調解不成
    （卷附調解不成立證明書），而上訴意旨既未指摘原判決科
    刑有何違背法令，單純就科刑輕重為爭執，自非適法之上訴
    理由。是其指摘原判決不當，為無理由，應予駁回。
據上論斷，應依刑事訴訟法第368條，判決如主文。
本案經檢察官楊秀琴到庭執行職務。
中    華    民    國    98    年     3    月    26    日
                  刑事第十二庭  審判長法  官   蔡永昌
                                      法  官   陳榮和
                                      法  官   施俊堯
以上正本證明與原本無異。
不得上訴。
                                      書記官   顧哲瑜
中    華    民    國    98    年     3    月    27    日
附錄：本案論罪科刑法條全文
中華民國刑法第276條第1項（過失致死罪）
因過失致人於死者，處 2 年以下有期徒刑、拘役或 2 千元以下
罰金。


司法院資訊處製作；財團法人民間司法改革基金會備份。
